---
title: "2-安装和加载R包"
author: "王梓安"
date: "2025-02-04"
output:
  rmarkdown::html_document:
    toc: true # 开启目录
    toc_depth: 6 # 目录深度
    toc_float: true # 让目录浮动在左侧
    number_sections: false # 不自动生成目录
    code_download: true # 启用一键下载功能
    theme: cerulean
    highlight: pygments
    css: custom.css # 添加自定义CSS文件
    includes:
      in_header: header.html # 引入自定义HTML/JS文件
---

## 2.1 R的更新（基于Windows）

### 2.1.1 基于installr包

如果你是一名Windows用户，可以使用installr包来更新R安装过程。

1.安装该包并加载、执行命令：

```{r 更新与安装包, eval=FALSE}
install.packages("installr")
library(installr)
updateR()

# 根据提示选择是否迁移旧版本 R 的包（建议选 Yes）
# 安装完成后会提示是否删除旧版本 R（按需选择）
```

2.确保 RStudio 使用新版本的 R。在 RStudio 顶部菜单选择：

```{r R的版本切换}
# Tools → Global Options → General → R Version → Change
```

### 2.1.2 手动更新

在实际操作中，往往会遇到诸多问题，手动安装是常见的情况：

目前比较靠谱的安装教程如下：

<https://blog.csdn.net/kstt20230206/article/details/140717551>

这个手动安装，你上网找有一堆弯弯绕绕的方法，很烦啊，我自己总结的傻瓜办法就是，发现R要更新了，手动下载然后将老版本的R包手动复制到新版本R对应的文件夹下面即可：因为手动R更新之后，R包不会自动迁移，所以需要自己将R文件夹下library文件夹内的包文件复制粘贴到新R的文件夹内。

- 注意，手动复制粘贴R包的过程当中，会弹出是否替换新R的library中的已有文件，千万不要替换！只需要将旧R的其他包复制过来就行，新R自带的包千万不能被老R版本的包覆盖，不然会报错，无法使用。

- 下面是查询R包安装路径的命令：

```{r 查找包的安装路径, eval=FALSE}
.libPaths()
```

## 2.2 补充：R Script（注意不是R Markdown）的分级

在一般R Script中，文字标注后面接上四个以上的短横号，就可以实现分级效果（格式如下）：

```{r RScript中如何快速生成分级目录, eval=FALSE}
# 类似于markdown文本的#字符----
```
